<!DOCTYPE html PUBLIC "-//W3C//DTD XHTML 1.0 Transitional//EN" "http://www.w3.org/TR/xhtml1/DTD/xhtml1-transitional.dtd">
<html xmlns="http://www.w3.org/1999/xhtml">
<head>
	<meta http-equiv="Content-Type" content="text/html; charset=iso-8859-1" />
	<title>Ymmärrä suomea</title>
	<style type="text/css" media="all">@import "css/styles.css";</style>
	<script type="text/javascript" src="swfobject.js"></script>
</head>
<body class="font-medium">
	<div id="main-wrapper">
		<div id="topbar"></div>
		<div id="main-menu">
			<table cellspacing="0" cellpadding="0" border="0" class="add-links"><tr>
				<td class="item"><img class="raquo" src="i/raquo.gif" alt="" height="7" width="4" /><a href="/ymmarra/index.php?moduli=sanakirja">Sanakirja</a></td>
				<td class="item"><img class="raquo" src="i/raquo.gif" alt="" height="7" width="4" /><a href="/ymmarra/index.php?moduli=verbit">Verbiluettelo</a></td>
				<td class="item"><img class="raquo" src="i/raquo.gif" alt="" height="7" width="4" /><a href="/ymmarra/index.php?moduli=kielioppi">Kielioppi</a></td>
			</tr></table>
			<table cellspacing="0" cellpadding="0" border="0"><tr>
				<td class="item"><img class="raquo" src="i/raquo.gif" alt="" height="7" width="4" /><a href="/ymmarra/index.php">Etusivu</a></td>
				<td class="item"><img class="raquo" src="i/raquo.gif" alt="" height="7" width="4" /><a href="/ymmarra/index.php?moduli=tekstit">Lukutekstit</a></td>
			</tr></table>
		</div>
		<div id="content">
			<table cellspacing="0" cellpadding="0" border="0" id="content-wrapper"><tr>
				<td>
					<div id="left-menu">
												<div class="header-verb"><span>Verbit</span></div>
						<div class="menu">
								<div class="init"><a href="/ymmarra/index.php?moduli=verbit&kirjain=a">A</a></div>
								<div class="init"><a href="/ymmarra/index.php?moduli=verbit&kirjain=e">E</a></div>
								<div class="init"><a href="/ymmarra/index.php?moduli=verbit&kirjain=h">H</a></div>
								<div class="init"><a href="/ymmarra/index.php?moduli=verbit&kirjain=i">I</a></div>
								<div class="init"><a href="/ymmarra/index.php?moduli=verbit&kirjain=j">J</a></div>
								<div class="init"><a href="/ymmarra/index.php?moduli=verbit&kirjain=k">K</a></div>
								<div class="init"><a href="/ymmarra/index.php?moduli=verbit&kirjain=l">L</a></div>
								<div class="init"><a href="/ymmarra/index.php?moduli=verbit&kirjain=m">M</a></div>
								<div class="init"><a href="/ymmarra/index.php?moduli=verbit&kirjain=n">N</a></div>
								<div class="init"><a href="/ymmarra/index.php?moduli=verbit&kirjain=o">O</a></div>
								<div class="init"><a href="/ymmarra/index.php?moduli=verbit&kirjain=p">P</a></div>
								<div class="init"><a href="/ymmarra/index.php?moduli=verbit&kirjain=r">R</a></div>
								<div class="init"><a href="/ymmarra/index.php?moduli=verbit&kirjain=s">S</a></div>
								<div class="init"><a href="/ymmarra/index.php?moduli=verbit&kirjain=t">T</a></div>
								<div class="init"><a href="/ymmarra/index.php?moduli=verbit&kirjain=u">U</a></div>
								<div class="init"><a href="/ymmarra/index.php?moduli=verbit&kirjain=v">V</a></div>
								<div class="init"><a href="/ymmarra/index.php?moduli=verbit&kirjain=y">Y</a></div>
								<div class="init"><a href="/ymmarra/index.php?moduli=verbit&kirjain=Ä">Ä</a></div>
						</div>					</div>
				</td>
				<td>
					<div id="main-content">
						<div id="path">
							<a href=".">Etusivu</a> &gt; <a href="/ymmarra/index.php?moduli=verbit&kirjain=P">P</a>						</div>
													<h1>PYSTYTELLÄ</h1>
						<table cellspacing="0" cellpadding="0" border="0">
							<tr>
								<td colspan="2" style="padding-bottom:10px;"><strong>Aktiivin indikatiivi</strong></td>
							</tr>
							<tr>
								<td><pre>PREESENS                   
minä      pystyttelen      
sinä      pystyttelet      
hän       pystyttelee      
me        pystyttelemme    
te        pystyttelette    
he        pystyttelevät    
 
PASSIIVI
          pystytellään     

IMPERFEKTI                 
         pystyttelin       
         pystyttelit       
         pystytteli        
         pystyttelimme     
         pystyttelitte     
         pystyttelivät     

PASSIIVI
         pystyteltiin      

PERFEKTI
olen     pystytellyt       
olet     pystytellyt       
on       pystytellyt       
olemme   pystytelleet      
olette   pystytelleet      
ovat     pystytelleet      

PASSIIVI
on       pystytelty        

PLUSKVAMPERFEKTI
olin     pystytellyt       
olit     pystytellyt       
oli      pystytellyt       
olimme   pystytelleet      
olitte   pystytelleet      
olivat   pystytelleet      

PASSIIVI
oli      pystytelty        
</pre></td>
								<td>&nbsp;&nbsp;&nbsp;</td>
								<td><pre>        KIELTOMUOTO
        en        pystyttele
        et        pystyttele
        ei        pystyttele
        emme      pystyttele
        ette      pystyttele
        eivät     pystyttele


       ei        pystytellä

   
        en        pystytellyt
        et        pystytellyt
        ei        pystytellyt
        emme      pystytelleet
        ette      pystytelleet
        eivät     pystytelleet


       ei        pystytelty


      en      ole pystytellyt
      et      ole pystytellyt
      ei      ole pystytellyt
      emme    ole pystytelleet
      ette    ole pystytelleet
      eivät   ole pystytelleet


      ei      ole pystytelty 


      en    ollut  pystytellyt
      et    ollut  pystytellyt
      ei    ollut  pystytellyt
      emme  olleet pystytelleet
      ette  olleet pystytelleet
      eivät olleet pystytelleet


      ei    ollut  pystytelty
</pre></td>
							</tr>
						</table>
						<table cellspacing="0" cellpadding="0" border="0">
							<tr>
								<td colspan="2" style="padding-bottom:10px;"><strong>Aktiivin konditionaali</strong></td>
							</tr>
							<tr>
								<td><pre>PREESENS 
minä     pystyttelisin     
sinä     pystyttelisit     
hän      pystyttelisi      
me       pystyttelisimme   
te       pystyttelisitte   
he       pystyttelisivät   

PASSIIVI
         pystyteltäisiin   

PERFEKTI
olisin   pystytellyt       
olisit   pystytellyt       
olisi    pystytellyt       
olisimme pystytelleet      
olisitte pystytelleet      
olisivat pystytelleet      

PASSIIVI
olisi    pystytelty        
</pre></td>
								<td>&nbsp;&nbsp;&nbsp;</td>
								<td><pre> 
       en          pystyttelisi
       et          pystyttelisi
       ei          pystyttelisi
       emme        pystyttelisi
       ette        pystyttelisi
       eivät       pystyttelisi


      ei          pystyteltäisi


      en olisi    pystytellyt
      et olisi    pystytellyt
      ei olisi    pystytellyt
      emme olisi  pystytelleet
      ette olisi  pystytelleet
      eivät olisi pystytelleet


      ei olisi    pystytelty
</pre></td>
							</tr>
						</table>
						<table cellspacing="0" cellpadding="0" border="0">
							<tr>
								<td colspan="2" style="padding-bottom:10px;"><strong>Aktiivin potentiaali</strong></td>
							</tr>
							<tr>
								<td><pre>PREESENS
minä     pystytellen       
sinä     pystytellet       
hän      pystytellee       
me       pystytellemme     
te       pystytellette     
he       pystytellevät     

PASSIIVI
         pystyteltäneen    

PERFEKTI
lienen   pystytellyt       
lienet   pystytellyt       
lienee   pystytellyt       
lienemme pystytelleet      
lienette pystytelleet      
lienevät pystytelleet      

PASSIIVI
lienee   pystytelty        
</pre></td>
								<td>&nbsp;&nbsp;&nbsp;</td>
								<td><pre> 
      en          pystytelle
      et          pystytelle
      ei          pystytelle
      emme        pystytelle
      ette        pystytelle
      eivät       pystytelle


      ei          pystyteltäne


      en    liene pystytellyt
      et    liene pystytellyt
      ei    liene pystytellyt
      emme  liene pystytelleet
      ette  liene pystytelleet
      eivät liene pystytelleet


      ei    liene pystytelty
</pre></td>
							</tr>
						</table>
						<table cellspacing="0" cellpadding="0" border="0">
							<tr>
								<td colspan="2" style="padding-bottom:10px;"><strong>Aktiivin imperatiivi</strong></td>
							</tr>
							<tr>
								<td><pre>PREESENS

(sinä)   pystyttele        
(hän)    pystytelköön      
(me)     pystytelkäämme    
(te)     pystytelkää       
(he)     pystytelkööt      

PASSIIVI
         pystyteltäköön    

PERFEKTI

ole      pystytellyt       
olkoon   pystytellyt       
olkaamme pystytelleet      
olkaa    pystytelleet      
olkoot   pystytelleet      

PASSIIVI

olkoon   pystytelty        
</pre></td>
								<td>&nbsp;&nbsp;&nbsp;</td>
								<td><pre> 

      älä         pystyttele
      älköön      pystytelkö
      älkäämme    pystytelkö
      älkää       pystytelkö
      älkööt      pystytelkö


      älköön      pystyteltäkö



      älä ole       pystytellyt
      älköön olko   pystytellyt
      älkäämme olko pystytelleet
      älkää olko    pystytelleet
      älkööt olko   pystytelleet



      älköön olko   pystytelty
</pre></td>
							</tr>
						</table>
						<table cellspacing="0" cellpadding="0" border="0">
							<tr>
								<td colspan="2" style="padding-bottom:10px;"><strong>Verbin nominaalimuodot</strong></td>
							</tr>
							<tr>
								<td><pre>I INFINITIIVI              

Lyhyempi muoto:            
         pystytellä        

Pitempi muoto:             
         pystytelläkseni   
         pystytelläksesi
         pystytelläkseen
         pystytelläksemme
         pystytelläksenne
         pystytelläkseen

III  INFINITIIVI           

inessiivi    pystyttelemässä 
elatiivi     pystyttelemästä 
illatiivi    pystyttelemään 
adessiivi    pystyttelemällä
abessiivi    pystyttelemättä 
instruktiivi pystyttelemän 
                           
Passiivi
instruktiivi pystyteltämän 
                           
                           
</pre></td>
								<td>&nbsp;&nbsp;&nbsp;</td>
								<td><pre> II INFINITIIVI

 inessiivi    pystytellessä
   instruktiivi pystytellen

 Passiivi
  inessiivi    pystyteltäessä






   IV INFINITIIVI

 nominatiivi  pystytteleminen
 partitiivi   pystyttelemistä
      

 I PARTISIIPPI
   aktiivi      pystyttellevä
   passiivi     pystyteltävä

  II PARTISIIPPI
 aktiivi      pystytellyt
 passiivi     pystytelty
</pre></td>
							</tr>
						</table>

					</div>
				</td>
			</tr></table>		</div>
		<div id="footer"><a href="http://www.oph.fi/"><img src="i/oph_logo_ymmarrasuomea.gif" width="157" height="35" alt="OPH" /></a></div>
	</div>
</body>
</html>
